# 请教陈版，关于内退人员工资新准则下核算方法的问题

提问人：pthke 时间：2015-02-09 20:40:56
准则 9 号应用指南中列明“实质性辞退工作在一年内实施完毕但补偿款项超过一年支付的辞退计划，企业应当选择恰当的折现率，以折现后的金额计量应计人当期损益的辞退福利金额”而且说内退在正式退休日之前的这一段可以比照辞退福利核算。请问陈版，准则只是说了选择恰当的折现率折现，是否可以不完全参照金融资产实际利率法那样简单折现，加入对内退人员增长率、死亡率、内退返聘等其他因素的考虑，实务中该如何把握？

回答人：chenyiwei
你的想法实际上是在长期性辞退福利的确认和计量中引入精算因素，具体如何操作建议咨询精算机构的精算专业人士的意见。

提问人：pthke 时间：2015-02-10 09:46:22
谢谢陈版，那引入精算因素后产生的精算利得或者损失、对于折现率的选择（因为辞退福利准则只提到“恰当的折现率”，而财会[2009]16号又将此折现率限定为同期的国债利率）是否可以比较应用指南中设定受益计划进行会计核算呢？比如说将精算损失计入其他综合收益——设定受益计划净负债或净资产重新计量——精算损失中？

回答人：chenyiwei
一般可以这样处理。但因为涉及精算的专业问题，建议咨询精算方面的专业人士，以业内专业人士的意见为准。